【裁判字號】    90,訴,321
【裁判日期】    901231
【裁判案由】    違反毒品危害防制條例
【裁判全文】
臺灣雲林地方法院刑事判決                           九十年度訴字第三二一號
    公  訴  人  臺灣雲林地方法院檢察署檢察官
    被      告  甲○○
右列被告因違反毒品危害防制條例案件，經檢察官提起公訴（九十年度毒偵字第一二
七號）及移送併案審理（九十年度毒偵緝字第一五八號），本院判決如左：
    主  文
甲○○施用第一級毒品，累犯，處有期徒刑柒月。又施用第二級毒品，累犯，處有期
徒刑肆月；扣案之殘留有第二級毒品安非他命成份之吸食器玻璃瓶壹組、吸食玻璃球
壹個、玻璃球壹支、筆桿製膠管壹支、空菸盒壹個，均沒收銷燬之。應執行有期徒刑
拾月；扣案之殘留有第二級毒品安非他命成份之吸食器玻璃瓶壹組、吸食玻璃球壹個
、玻璃球壹支、筆桿製膠管壹支、空菸盒壹個，均沒收銷燬之。
    事  實
一、甲○○曾因違反麻醉藥品管理條例案件，經本院於民國八十六年九月五日以八十
    六年度易字第一０三九號判處有期徒刑六月，並於八十六年十月十三日判決確定
    ，指揮書執畢日期八十七年九月二十五日，復因一犯施用毒品，經送觀察勒戒，
    因無繼續施用毒品傾向，由臺灣雲林地方法院檢察署檢察官於八十七年七月二日
    以八十七年度偵字第二三五０號不起訴處分確定，又因二犯施用毒品，經送觀察
    勒戒，亦因無繼續施用毒品傾向，經同署檢察官於九十年一月四日以八十九年度
    毒偵字第一五一三號、第一六００號不起訴處分確定，猶不知戒絕，又於九十年
    一月十二日八時許，在雲林縣土庫鎮○○里○○路一四二號住處，以將海洛因、
    安非他命同置於吸食器玻璃球內再用火燒烤成煙方式，而施用第一級毒品海洛因
    及施用第二級毒品安非他命各一次，嗣先於九十年一月十二日十六時許，為警持
    檢察官核發之搜索票在上開住處查獲，初合法扣得殘留有甲基安非他命成份之施
    用毒品器具吸食器玻璃瓶一組、吸食玻璃球一個，並採其尿液經送檢驗結果，驗
    具毒品嗎啡、甲基安非他命陽性反應，復於九十年五月十一日十時四十分許，為
    警再持檢察官核發之搜索票到上開住處搜索，又合法扣得其同次施用之殘留有甲
    基安非他命成份之施用毒品器具玻璃球一支、筆桿製膠管一支、空菸盒一個，惟
    採其尿液經送檢驗結果，驗無毒品陽性反應。其三犯施用第一級、第二級毒品，
    經本院於九十年六月二十九日以九十年度毒聲字第七四五號裁定令入戒治處所施
    以強制戒治一年。
二、案經雲林縣警察局斗南分局移送臺灣雲林地方法院檢察署檢察官偵查起訴及移送
    併案審理。
    理  由
一、被告甲○○坦白承認僅於九十年一月十二日八時許，在雲林縣土庫鎮○○里○○
    路一四二號住處，以將海洛因、安非他命同置於吸食器玻璃球內再用火燒烤成煙
    方式，分別施用第一級毒品海洛因、第二級毒品安非他命各一次而已，佐以被告
    於九十年一月十二日十六時許，為警查獲時所採集之尿液，驗具毒品嗎啡及甲基
    安非他命陽性反應，有雲林縣衛生局煙毒尿液檢驗成績書、法務部調查局九十年
    五月十六日（九０）陸一字第九００二四六七四號檢驗通知書各一紙在卷可證，
    而二次搜索共合法查獲施用毒品器具玻璃瓶一組、吸食玻璃球一個、玻璃球一支
    、筆桿製膠管一支、空菸盒一個，均鑑驗殘留有甲基安非他命成份，有憲兵司令
    部刑事鑑識中心九十年三月十四日（九０）綱得字第０三二二五號、九十年六月
    六日（九０）綱得字第０七四八二號鑑驗通知書各一紙在卷可稽，另被告於九十
    年五月十一日十時四十分許被搜索後所採集之尿液，經送檢驗結果並無任何毒品
    陽性反應，有雲林縣衛生局煙毒尿液檢驗成績書、行政院衛生署管制藥品管理局
    檢驗成績書各一紙附卷可查，是被告坦承僅於九十年一月十二日八時許，施用第
    一級毒品海洛因、第二級毒品安非他命各一次，其自白應與事實相符，而只得認
    定被告施用第一級毒品海洛因、第二級毒品安非他命各一次而已。又被告因一犯
    施用毒品，經送觀察勒戒，因無繼續施用毒品傾向，由臺灣雲林地方法院檢察署
    檢察官於八十七年七月二日以八十七年度偵字第二三五０號不起訴處分確定，因
    二犯施用毒品，經送觀察勒戒，亦因無繼續施用毒品傾向，經同署檢察官於九十
    年一月四日以八十九年度毒偵字第一五一三號、第一六００號不起訴處分確定，
    有該不起訴處分、臺灣雲林地方法院檢察署刑案資料查註紀錄表各一紙在卷可稽
    ，本次三犯施用第一級毒品及第二級毒品，經本院於九十年六月二十九日以九十
    年度毒聲字第七四五號裁定令入戒治處所施以強制戒治一年，有該裁定書一紙在
    卷足稽，其事證明確，可以認定，應依法論罪科刑。
二、核被告甲○○所為，係犯毒品危害防制條例第十條第一項之施用第一級毒品罪及
    同條第二項之施用第二級毒品罪。其各非法持有毒品海洛因及毒品安非他命，進
    而施用，其持有之低度行為應為各施用之高度行為所吸收，此不另論罪。被告所
    犯上開二罪，犯意各別，罪名有異，應分論併罰。公訴人雖移送併辦被告其餘施
    用犯行，然本院查無被告其餘施用犯行，已如前述，此部分既非起訴效力所及，
    應由檢察官另行處理，附此敘明。另被告曾因違反麻醉藥品管理條例案件，經本
    院於八十六年九月五日以八十六年度易字第一０三九號判處有期徒刑六月，並於
    八十六年十月十三日判決確定，指揮書執畢日期八十七年九月二十五日，有臺灣
    高等法院被告全國前案紀錄表、臺灣雲林地方法院檢察署刑案資料查註紀錄表各
    一紙附卷可稽，其於刑之執行完畢後五年內再犯本件有期徒刑以上之罪，為累犯
    ，均應依刑法第四十七條規定加重其刑。爰審酌被告自承施用毒品、施用一次、
    自戕性犯罪性質及犯罪後坦認之態度等一切情狀，各量處如主文所示之刑，並定
    其應執行刑。扣案之施用毒品器具玻璃瓶一組、吸食玻璃球一個、玻璃球一支、
    筆桿製膠管一支、空菸盒一個，均鑑驗殘留有甲基安非他命成份，因與安非他命
    黏合，無從析離，均係屬查獲之毒品，不問屬於犯人與否，爰依毒品危害防制條
    例第十八條第一項前段宣告沒收銷燬之。
據上論斷，應依刑事訴訟法第二百九十九條第一項前段，毒品危害防制條例第十條第
一項、第二項、第十八條第一項前段，刑法第十一條前段、第四十七條、第五十一條
第五款，判決如主文。
本案經檢察官王淑月到庭執行職務。
中      華      民      國      九十    年    十二    月     三十一     日
                                臺灣雲林地方法院刑事第二庭
                                    法  官  吳  福  森
右正本證明與原本無異。
如不服本判決，應於判決送達後十日內向本院提出上訴狀( 應附繕本 )。
                                    書記官  李  松  坤
中      華      民      國      九十    年    十二    月     三十一     日
附錄本案論罪科刑法條：
毒品危害防制條例第十條
施用第一級毒品者，處六月以上五年以下有期徒刑。
施用第二級毒品者，處三年以下有期徒刑。


司法院資訊處製作；財團法人民間司法改革基金會備份。
